【裁判字號】    92,易緝,275
【裁判日期】    920815
【裁判案由】    竊盜等
【裁判全文】
臺灣臺中地方法院刑事判決                        九十二年度易緝字第二七五號
    公  訴  人  臺灣臺中地方法院檢察署檢察官
    被      告  丙○○
右列被告因竊盜等案件，經檢察官提起公訴（九十一年度偵字第三七一一號），本院
判決如左：
    主  文
丙○○竊盜，處有期徒刑肆月，如易科罰金，以參佰元折算壹日；又以不正方法由自
動付款設備取得他人之物，處有期徒刑參月，如易科罰金，以參佰元折算壹日。應執
行有期徒刑陸月，如易科罰金，以參佰元折算壹日。
    事  實
一、丙○○曾於民國（下同）八十七年九月十三日因侵占案件，經台灣苗栗地方法院
    判處有期徒刑七月，緩刑五年確定，於緩刑期間內，不知警悟，意圖為自己不法
    之所有，於九十一年二月十三日十一時三十分許，在台中市○○路與一中街口處
    ，見甲○○所騎乘之大欉塑膠工業有限公司所有之車牌號碼ＢＷＩ－九０五號重
    型機車鑰匙插在電門上，隨即以此發動電門，竊取該機車得逞，供已代步之用，
    復於九十一年二月十八日上午十一時三十分許，在台中市○○路與健行路口親親
    戲院附近天橋底下，見乙○○所有裝有新台幣（下同）八千七百元、提款卡、健
    保卡及國民身分證等物之米黃色皮包一只遺落在地，竟基於意圖為自己不法所有
    之犯意，侵占該遺失物，隨即在九十一年二月十八日十二時十七分許，意圖為自
    己不法之所有，持前開拾得之郵局提款卡，至台中市○○路○段五三六號處設置
    之郵局自動提款機，以乙○○之身分證上所載之出生月日為郵局金融卡密碼之方
    式，冒領乙○○所有帳戶內之存款一萬五千元，供已花用，嗣於九十一年二月二
    十日十八時許，騎乘上開機車，行經台中市○○路與精武路口處，為警當場查獲
    。復經張鈺祥之同意帶同警方至張鈺祥位於台中市○區○○路三七二之六號住處
    搜索，查獲乙○○所有之前揭遺失物品。
二、案經台中市警察局第一分局移送臺灣臺中地方法院檢察署檢察官偵查起訴。
    理  由
一、訊據被告丙○○坦承持有前開贓物及曾經以不正方法由自動付款設備取得他人財
    物等情不諱，惟矢口否認機車係伊所竊盜及皮包等係伊撿來的云云，辯稱：前開
    機車及皮包均係丁○○於九十一年農曆過完年時，在台中市○○○路三百七十六
    號交付予伊保管，後來丁○○在交付提款卡等物之三、四天後指示伊去提款云云
    ，惟查：（一）被告丙○○於警訊、偵訊及本院第一次調查庭時均坦承竊車、侵
    占遺失物及以不正方法由自動付款設備取得財物；（二）乙○○所有之前開皮色
    於九十一年二月十八日早上十一時許始離開乙○○本人之持有，業據乙○○於警
    訊中指訴歷歷，並有台中市第五分局受理刑事案件報案三聯單一紙附卷可憑，而
    被告丙○○於九十一年二月十八日十二時十七分二十秒至十八分二十秒止即在台
    中市○○路之前開提款機前領錢，有前開提款卡交易詳情查詢表一紙附卷可憑，
    倘前開皮包係丁○○於領錢之前三、四天左右才交付予被告，何以九十一年二月
    十八日早上乙○○仍持有該皮包？（三）被告於警訊中稱伊竊取前開機車之方式
    係因機車之鑰匙未取下，其直接發動電門竊取得手等語，核與被害人甲○○所指
    訴之情節相符，倘非被告親自竊取，則何以被告會知悉竊盜之手法？雖被告於本
    院審理時辯稱：因為丁○○打電話給伊告訴伊竊取之方式云云，惟於嗣後再改稱
    是因為聽到被害人之陳述才知道該機車失竊之情形云云，先後陳述不一，顯非事
    實。又被告辯稱係丁○○交付予伊乙節，雖據證人戊○○到庭結証稱：有一天看
    到丁○○交鑰匙及一張提款卡給被告，但伊沒有靠近，不知道雙方談論什麼云云
    ，惟被告於本院辯稱：丁○○同時交付伊皮夾，皮夾內除提款卡之外還有證件云
    云，則提款卡既在皮包內，證人戊○○何以看到丁○○交付「一張提款卡」給被
    告？又丁○○交付前開物品予被告之時，被告與證人距離既遠到證人聽不到被告
    說什麼話之程度，則又何以證人會看到丁○○所交付之物品係一張名片大小之提
    款卡？證人前開證詞顯係迴護被告之詞，不足作為有利於被告之證據，被告前開
    辯稱不足採信，此外復有贓物領據二紙、相片二幀、車輛車牌失竊作業查獲車輛
    認可資料表一紙附卷可憑，事證明確，被告犯行洵堪認定。
二、核被告所為係犯刑法第三百二十條第一項竊盜、第三百三十七條侵占遺失物、第
    三百三十九條之二第一項之由自動付款設備取得他人財物罪。被告所犯刑法第三
    百三十七條之侵占遺失物罪及同法第三百三十九條之二第一項之由自動付款設備
    取得他人財物罪間有方法結果之牽連關係，為牽連犯，應從一重論以刑法第三百
    三十九條之二第一項之由自動付款設備取得他人財物罪處斷。所犯刑法第三百三
    十九條之二第一項之由自動付款設備取得他人財物罪與刑法第三百二十條第一項
    之竊盜罪，犯意各別，罪名亦殊，應分論併罰。查本案被告丙○○於偵查中及本
    院調查時坦承拾獲前開皮包，且該皮包拾獲地點與乙○○所稱發現皮包不見之地
    點相近，復無法證明該皮包確係失竊而非遺失，依罪疑惟輕之法理，應論以刑法
    第三百三十七條之侵占遺失物罪，是公訴人此部分起訴之竊盜罪，即屬犯罪不能
    證明，依法本應為無罪之諭知，惟因公訴人認此部分與前開認有罪之竊盜犯行，
    有連續犯之裁判上一罪之關係，是就此部分，爰不另為無罪之諭知，且因此部分
    無從變更起訴法條為刑法第三百三十七條之罪，惟本案公訴人已起訴被告犯有刑
    法第三百三十九條之二第一項之罪，而此侵占遺失物部分與刑法第三百三十九條
    之二第一項之由自動付款設備取得他人財物罪有牽連犯之裁判上一罪之關係，本
    院自得一併審理之。爰審酌被告緩刑期間再犯，與本件犯罪之手段、動機、目的
    、所得財物不多及犯後之態度等一切情狀，所犯二罪分別量處如主文所示之刑，
    並諭知易科罰金之折算標準，並定應執行刑，復就所定應執行刑諭知易科罰金之
    折算標準。
據上論斷，應依刑事訴訟法第二百九十九條第一項前段，刑法第三百二十條第一項、
第三百三十九條之二第一項、第三百三十七條、第五十五條、第四十一條第一項前段
、第五十一條第五款，罰金罰鍰提高標準條例第一條前段、第二條，判決如主文。
中    華    民    國      九十二      年       八      月     十五    日
                                臺灣臺中地方法院刑事第二庭
                                      法  官  陳 如 玲
右正本證明與原本無異。
如不服本判決，應於判決送達後十日內向本院提出上訴狀，上訴於臺灣高等法院臺中
分院( 須附繕本 )。
                                      書記官
中    華    民    國      九十二      年       八      月     十五    日
附錄論罪科刑法條
刑法第三百三十七條
意圖為自己或第三人不法之所有，而侵占遺失物、漂流物或其他離本人所持有之物者
，處五百元以下罰金。
刑法第三百二十條
意圖為自己或第三人不法之所有，而竊取他人之動產者，為竊盜罪，處五年以下有期
徒刑、拘役或五百元以下罰金。
意圖為自己或第三人不法之利益，而竊佔他人之不動產者，依前項之規定處斷。
前二項之未遂犯罰之。
刑法第三百三十九條之二第一項：
意圖為自己不法之所有，以不正方法由自動付款設備取得他人之物者，處三年以下有
期徒刑、拘役或一萬元以下罰金。


司法院資訊處製作；財團法人民間司法改革基金會備份。
